臺灣高等法院臺中分院刑事判決
110年度原上易字第3號

上  訴  人  
即  被  告  古宗玄


選任辯護人  陳乃慈律師（法扶律師）
上列上訴人即被告因妨害風化案件，不服臺灣臺中地方法院109
年度原易字第109號中華民國110年1月11日第一審判決（起訴案
號：臺灣臺中地方檢察署109年度偵字第22881號），提起上訴，
本院判決如下：
    主  文
上訴駁回。
    事  實
一、甲○○於民國109年6月7日23時許，在臺中市○區○○路000巷0號
    與4號公寓（下稱系爭公寓）之3樓樓梯間窗口處，見丙○○正
    在系爭公寓對面之臺中市○區○○路000巷0○0號3樓陽臺處晾曬
    衣物，竟意圖供人觀覽，基於公然為猥褻行為之犯意，在該
    不特定人或多數人得以共見共聞之樓梯間場所，將其所著上
    衣往上翻至胸口處，露出其腹部，其下半身跨下及大腿處則
    完全裸露，並站在上開樓梯間之樓梯上，讓對面公寓住戶可
    透過該樓梯間開啟之窗口看到其裸露之身體，再以手握住其
    陰莖前後搓弄自慰之方式，公然為猥褻行為。丙○○見狀隨即
    持手機加以攝影存證，並報警處理，而經警循線查獲上情。
二、案經臺中市政府警察局第三分局移送臺灣臺中地方檢察署檢
    察官偵查起訴。
    理  由
一、證據能力部分：
  ㈠按被告以外之人於審判外之言詞或書面陳述，除法律有規定
    者外，不得作為證據，刑事訴訟法第159條第1項固有明文。
    然依同法第159條之5規定：「被告以外之人於審判外之陳述
    ，雖不符前 4條之規定，而經當事人於審判程序同意作為證
    據，法院審酌該言詞陳述或書面陳述作成時之情況，認為適
    當者，亦得為證據。當事人、代理人或辯護人於法院調查證
    據時，知有第159條第1項不得為證據之情形，而未於言詞辯
    論終結前聲明異議者，視為有前項之同意」，其立法旨趣無
    非係慮及傳聞證據未經當事人之反對詰問予以核實，原則上
    先予排除，惟若當事人已放棄詰問或未聲明異議，基於證據
    資料愈豐富，愈有助於真實發見之理念，且強化言詞辯論主
    義，法院仍可承認該傳聞證據之證據能力。查本件判決所引
    用之各項據以認定事實之供述證據，檢察官、被告甲○○及其
    辯護人於本院準備程序時均表示同意有證據能力（本院卷第
    76至77頁），本院審酌上開各該證據均非屬違法取得之證據
    ，復經本院於審判期日就上開證據進行調查、辯論，依法均
    具有證據能力。
  ㈡其餘本案判決以下所引用之非供述證據，均係依法定程序合
    法取得，並與本案均具有關聯性，且業經原審、本院依法踐
    行調查證據程序，檢察官、被告及其辯護人亦均同意各該證
    據之證據能力（本院卷第77頁），且亦查無依法應排除其證
    據能力之情形，是該等證據之證據能力亦均無疑義。
二、認定事實所憑之證據及理由：
    被告甲○○固坦承於前揭時間，在系爭公寓之3樓樓梯間，裸
    露上腹部至大腿處，並以手碰觸其陰莖之事實不諱，惟矢口
    否認有何公然猥褻犯行。辯稱：我沒有做猥褻的動作，我當
    時在該處玩手機、看影片，我裸露下半身是在抓癢，我當時
    下半身有穿褲子，但是我把褲子脫到大腿處，連內褲也脫下
    來，但我沒有要給人家看，我有用手摸我的陰莖，但沒有用
    手套住陰莖前後晃動，我當時到樓梯間玩手機是因為好玩、
    覺得刺激，因為樓梯間屬於半隱密、半公開之處，四下無人
    可以做想做的事情，可以在樓梯間脫褲子，我當時沒有看到
    對面大樓有人在拍我，也沒有看到告訴人在晾曬衣服等語。
    經查：
  ㈠被告於前揭時間，在朝向對面公寓之系爭公寓3樓樓梯間開啟
    之窗口處裸露部分身體，並以手握住其陰莖前後搓弄自慰而
    為猥褻行為之事實，業據證人丙○○於原審審理時結證稱：我
    於109年6月7日23時許，在臺中市○區○○路000巷0○0號住處陽
    臺晾衣服時，看到對面棟即447巷2號及4樓的3樓樓梯間燈光
    原本是打開的，後來燈光突然熄滅，然後又打開後，我就看
    到被告在該樓梯間，下半身沒穿，並用嘴巴咬住上衣，對著
    我做自慰的猥褻動作，被告一直看著我，我可以清楚看到被
    告的臉，被告嘴巴微開，眼神直接看著我，我看得到他抓著
    他的陰莖晃動，我就請房裡的林聖鈞趕快遞手機給我錄影，
    我將手機直接放在鐵窗平臺上，手機就可以立著並攝影，我
    架好錄影之後，就繼續冷靜地晾衣服，並請林聖鈞在房裡窗
    戶看，因為已經發生過很多次，這次我看到被告在對面的樓
    梯間大約6到8分鐘等語甚詳（見原審卷第90至97頁）；證人
    林聖鈞於原審審理時亦結證稱：109年6月7日23時許，我在
    臺中市○區○○路000巷0○0號房裡操作我的電腦，當時丙○○在
    陽臺晾衣服，她跟我說發現那個傢伙又在對面打手槍，就請
    我把她的手機拿過去蒐證錄影，我在房間內及客廳處往那邊
    看，可以清楚看到被告的臉，他看著我們這邊，可以看到他
    的手是握著他的生殖器，這樣的事情已經發生過很多次等語
    （見原審卷第98至102頁）。且經原審當庭勘驗證人丙○○所
    拍攝之錄影畫面，勘驗結果詳如附表所示（錄影時間共2分1
    4秒，依錄影時間記錄勘驗內容），製有勘驗筆錄1份在卷可
    稽（見原審卷第63至64頁），並有錄影畫面截圖11張、蒐證
    錄影光碟1片（見偵卷第55頁、第101頁光碟片存放袋、原審
    卷第41至57頁）、系爭公寓之外觀照片4張附卷為憑（見偵
    卷第58、59頁），核與證人丙○○、林聖鈞所證相符，被告亦
    坦承其為前開錄影畫面中裸露下半身之男子（見原審卷第64
    頁）。此外，證人丙○○於案發當日23時50分許，即持其以手
    機錄影蒐證之畫面報警處理，並有臺中市政府警察局第三分
    局正義派出所109年6月9日警員職務報告、受理刑事案件報
    案三聯單、受理各類案件紀錄表各1份在卷可按（見偵卷第3
    1、61至63頁）。被告上訴本院後，本院再度勘驗前揭證人
    丙○○所拍攝之錄影畫面，並製作截圖17幀（見本院卷第86至
    93頁），其內容亦與原審勘驗結果及截圖相同，足認證人丙
    ○○、林聖鈞所證屬實，堪予採信。
  ㈡被告雖否認公然猥褻犯行，並以前詞置辯。辯護人為被告辯
    護意旨則稱：被告裸露其生殖器係於深夜幾無人在該樓梯公
    共空間出沒之時段，顯見被告應有避免遭他人聞見其行為之
    意，且證人丙○○所處之陽臺位置距離被告所在之樓梯公共空
    間尚隔一條巷子，一般常人不至窺見被告所為，被告亦無引
    起證人丙○○注意之舉動，被告所為難謂確有供人觀覽之意圖
    云云。惟被告於原審審理時供稱其在上開樓梯間裸露下半身
    係因樓梯間屬於半隱密、半公開之場所，其對該行為覺得刺
    激等語（見原審卷第106頁），可見被告明知在上開樓梯間
    裸露下半身，可能遭他人見聞，並因此覺得刺激，非無供人
    觀覽之意。且證人丙○○、林聖鈞於原審審理時均明確證述本
    案案發時，其等可以清楚看到被告臉部朝著證人丙○○的方向
    ，並以手抓著其陰莖晃動等情（見原審卷第95至97、102頁
    ）；證人丙○○並證稱：被告一直看著我，他的眼神直接看我
    等語（見原審卷第95至96頁），顯見被告確實知悉證人丙○○
    正在其對面公寓之3樓陽臺處，而直接對著證人丙○○為以手
    套弄其陰莖之猥褻行為。又依證人丙○○所證，被告出現在系
    爭公寓3樓樓梯間裸露身體自慰時，有先關閉原開啟之燈光
    ，再打開燈光之情形（見原審卷第91至92頁），及參諸原審
    勘驗證人丙○○蒐證錄影畫面之勘驗筆錄及截圖所示（見原審
    卷第63至64、41至57頁），被告於案發當時，除短暫休息外
    ，其左手均置於跨下處前後晃動，並未見其有何看著手機螢
    幕之情形，且被告不僅身體正面及臉部均朝著錄影方向，期
    間並曾以右手開啟其手機閃光燈舉到其頭上，復以面朝前之
    方式倒退站到樓梯間之較高處，以透過該樓梯間開啟之窗口
    顯露出其更大範圍之裸露下半身及生殖器，由此可見被告並
    非在上開樓梯間把玩手機，而係先後以明滅之燈光、閃光燈
    吸引對面住戶注意，並在為套弄陰莖自慰之猥褻行為期間，
    刻意站到較高之樓梯處，讓對面公寓可以透過該樓梯間開啟
    之窗口看到其更大範圍之裸露下半身及生殖器。綜上足認被
    告確有意圖供人觀覽，公然為猥褻行為之犯行，被告辯稱其
    當時係在玩手機，僅用手摸其生殖器抓癢，不知有人見聞云
    云，顯與相關事證不符，不足採信。辯護意旨指稱被告並無
    供人觀覽之意圖云云，亦無足採。
  ㈢按刑法上之公然猥褻罪，係指意圖供人觀覽，公然為猥褻之
    行為者。而刑法分則中公然二字之意義。祇以不特定人或多
    數人得以共見共聞之狀況為已足，不以實際上果已共見共聞
    為必要，但必在事實上有與不特定人或多數人得以共見或共
    聞之狀況方足認為達於公然之程度，且所謂多數人係包括特
    定之多數人在內（司法院院字第2033號解釋、大法官釋字第
    145號解釋理由參照）。又公寓大廈樓梯設立之本質，即屬
    供全體住戶及得以進入該公寓大廈之不特定人所使用，樓梯
    間為住戶全體或得以進入該公寓之人隨時可能使用、經過之
    處；開啟窗口之樓梯間，於燈光照射下，戶外臨近大樓之住
    戶大眾，顯均得以清楚目擊該樓梯間內所發生之動態甚明，
    該空間自屬不特定人或多數人得共聞共見之場所無訛。被告
    意圖供人觀覽，在上開不特定人或多數人得以共見共聞之樓
    梯間窗口處，以手握住其陰莖前後搓弄自慰之方式而為猥褻
    行為，自係構成公然猥褻之要件。
  ㈣綜上所述，被告與辯護人上開所辯均無足採，本案事證明確
    ，被告犯行，已堪認定，應予依法論科。
三、核被告所為，係犯刑法第234條第1項之公然猥褻罪。被告前
    於101年間因妨害性自主案件，經臺灣南投地方法院以101年
    度侵訴字第23號判決判處有期徒刑1年8月共2罪，應執行有
    期徒刑2年確定，經入監執行後，於107年7月18日因縮短刑
    期假釋出監，所餘刑期付保護管束，而於107年11月25日保
    護管束期滿，未經撤銷假釋，所餘刑期以已執行完畢論，有
    臺灣高等法院被告前案紀錄表1份為憑，其於有期徒刑執行
    完畢後，5年以內故意再犯本件有期徒刑以上之罪，為累犯
    ，且考量被告本案犯行之犯罪動機、手段、所生危害等情狀
    ，本案並無因累犯之加重最低本刑致被告所受刑罰超過其所
    應負擔罪責，被告人身自由因而遭受過苛侵害之情形，核無
    司法院大法官釋字第775號解釋所稱「不符憲法罪刑相當原
    則，牴觸憲法第23條比例原則」之情，應依刑法第47條第1
    項之規定加重其刑。
四、原審認被告甲○○本件犯公然猥褻罪之事證明確，適用刑法第
    234條第1項、第47條第1項、第41條第1項前段，刑法施行法
    第1條之1第1項等之規定，並審酌被告為74年次，國中畢業
    之教育程度，正值青壯，素行不佳，供稱從事臨時工之工作
    （見原審卷第108頁），在不特定人或多數人得以共同見聞
    之樓梯間，故意裸露陰莖，而為以手套弄其陰莖自慰之猥褻
    行為，造成見聞者心生反感，敗壞社會善良風俗，缺乏尊重
    他人之正確觀念，行為實值非難，且其犯後始終否認犯行，
    對其所為未見悔意之態度等一切情狀，量處如原審判決主文
    所示之刑，並諭知易科罰金之折算標準。經核所為認事用法
    均無違誤，量刑亦屬妥適。被告上訴意旨仍持前詞否認犯行
    ，指摘原判決不當云云。然因其所為各項辯解，均無足採憑
    ，皆已詳如前所論述，是其上訴為無理由，應予駁回。
據上論斷，應依刑事訴訟法第368條，判決如主文。　　
本案經檢察官楊仕正提起公訴，檢察官乙○○到庭執行職務。
中　　華　　民　　國　　110 　年　　5 　　月　　24　　日
            刑事第七庭  審判長法  官  梁  堯  銘
                              法  官  羅  國  鴻
                              法  官  張  智  雄
以上正本證明與原本無異。
不得上訴。

                              書記官  陳  玫  伶
中　　華　　民　　國　　110 　年　　5 　　月　　24　　日
附錄論罪科刑法條：

中華民國刑法第234條
意圖供人觀覽，公然為猥褻之行為者，處1年以下有期徒刑、拘
役或9千元以下罰金。
意圖營利犯前項之罪者，處2年以下有期徒刑、拘役或科或併科3
萬元以下罰金。
附  表：
    錄影時間              勘　驗　內　容 1秒至14秒 一名男子（下稱甲男）站在對面公寓之樓梯間，樓梯間燈光開啟、窗戶開啟，甲男穿黑色長袖上衣，衣服往上翻開，可看到甲男裸露肚子及腰部，腰部下方被牆壁阻擋，甲男身體正面及臉部皆朝手機錄影方向，左手置於跨下前後來回晃動。 15秒至17秒 甲男右手持手機並且開起閃光燈，手機從腰部之高度舉到頭上，左手仍放置於跨下部位。 18秒至20秒 甲男關閉右手手機之閃光燈，並以面朝前方式倒退，站到樓梯間較高處，可看到甲男臀部跨下至大腿根部，下半身未著衣褲，且左手仍置於跨下部位前後來回晃動。 21秒至46秒 甲男身體正面及臉部皆朝向手機錄影方向，左手仍置於跨下前後來回晃動。 47秒至57秒 甲男左手停止前後來回晃動並離開跨下，畫面中顯露出其生殖器。 58秒至1分14秒 甲男左手回到跨下抓著生殖器並前後來回晃動。 1分15秒至1分25秒 甲男左手停止晃動。 1分26秒至1分39秒 甲男左手又開始晃動。 1分40秒至1分47秒 甲男左手停止晃動後蹲下。 1分48秒至2分14秒 甲男所在之公寓樓梯間電燈熄滅。